臺灣板橋地方法院交通事件裁定　　　　　　　　　九十三年度交聲字第一五八四號
　　原處分機關　交通部公路總局臺北區監理所板橋監理站
　　異　議　人　乙○○
右列異議人因違反道路交通管理處罰條例案件，對於交通部公路總局台北區監理所板
橋監理站民國九十三年十月二十六日所為之處分（板監違字第裁四一─Ｃ00000
000號、第裁四一─Ｃ00000000號），聲明異議，本院裁定
如左：
    主  文
異議駁回。
    理  由
一、按「汽車駕駛人轉彎時，不依標誌、標線、號誌指示者，處二百元以上六百元以
    下罰鍰」、「汽車駕駛人，駕駛汽車有違反本條例之行為，經交通勤務警察或依
    法令執行交通稽查任務人員制止時，不聽制止或拒絕停車接受稽查而逃逸者，除
    按各該條規定處罰外，處新臺幣三千元以上六千元以下罰鍰」，道路交通管理處
    罰條例第四十八條第二款、第六十條第一項分別定有明文，且依同條例第六十三
    條第一項第一款規定，有上開交通違規情形者，各記違規點數一點。
二、異議意旨略以：異議人於民國九十三年七月三十一日上午八時五十分許，騎乘車
    牌號碼ＮＲ二─五六○號重型機車，行經臺北縣中和市○○路與漢民路交岔路口
    ，異議人係自該交岔路口附近之一條巷子（即如卷附照片所示警車前方之巷子）
    騎出，而於綠燈時越過該交岔路口直行至漢民路，並非從中山路左轉至漢民路。
    惟警方竟認異議人騎車未依二段式左轉之規定，直接從中山路左轉至漢民路。又
    異議人當時亦未看到或聽到警方有何攔停之動作或吹哨攔停之聲音，係直至收到
    警方之舉發違規通知單時，始知警方認異議人有此違規。故原處分機關分別裁罰
    異議人罰鍰新台幣（下同）六百元及三千元，並各記違規點數一點，異議人不服
    ，且警方亦未提出相關證據，爰聲明異議，請求撤銷上開裁決等語。
三、經查：
  (一)異議人於九十三年七月三十一日上午八時五十分許，騎乘車牌號碼ＮＲ二─五六
    ○號重型機車，行經臺北縣中和市○○路與漢民路時，未依機車應二段式左轉之
    規定，直接從中山路左轉至漢民路，故為值勤警員當場攔停，惟異議人復拒絕停
    車接受稽查而逃逸，遂為警逕行開單舉發，並經原處分機關於九十三年十月二十
    六日分別裁決處異議人應繳納六百元及三千元罰鍰，並各記違規點數一點之事實
    ，此有臺北縣政府警察局舉發違反道路交通管理事件通知單、原處分機關違反道
    路交通管理事件裁決書各二份及現場照片乙幀附卷可稽。又觀諸上開照片所示，
    前述中山路與漢民路之交岔路口確設有騎乘機車應二段式左轉之標誌（安全島及
    人行道上各設有一個），足見騎乘機車於中山路左轉漢民路時，依規定確應二段
    式左轉，若直接左轉，即屬不依標誌指示之違規。
  (二)又證人即案發當時之現場值勤警員甲○○到庭證稱：「（問：當天是否你承辦？
    ）是我開單舉發，當時執行交通大執法，我們會選一個常發生事故的路口巡邏，
    我在漢民路上執勤，靠中山路交岔路口，若機車違規左轉，我們可以看得非常清
    楚。此地有掛機車二段式左轉之標誌，如今日所提照片（按：即卷附之現場照片
    ）所示，在安全島及人行道各有一個標示。我當天執勤時確實有發現異議人違規
    左轉，異議人是騎在中山路上，左轉漢民路，當時中山路異議人所騎方向是綠燈
    ，對向車道是紅燈，所以汽車可以左轉漢民路，異議人跟著汽車左轉漢民路，我
    確定異議人不是從巷子直行過來，因為當時該巷子也是紅燈，不能直行。所以異
    議人不可能直行過來，而且我的確看到異議人跟著汽車左轉過來，當時只有異議
    人一台機車跟著汽車左轉過來，我們見狀就要攔停，我吹哨、用指揮捧指揮異議
    人停下來受檢，異議人見狀就加速往前逃逸，因為當天早上天候良好，我看的很
    清楚，就將異議人車牌號碼及車身顏色記載下來，回去核對機車車牌與車身顏色
    無誤後，就寄單告發」、「（問：你的視力如何？）我近視，但戴眼鏡後視力正
    常，可以看的很清楚」、「（問：是否能認出騎該機車之人？）騎士看的出來是
    問：攔停時之距離？）當時我攔停，他逃逸，我一轉身就可以看到他的車牌號碼
    及車身顏色，距離相當近」、「（問：為何沒有出動警網攔阻？）因為這不是重
    大刑案，依相關規定，怕追逐會造成騎士受傷，所以只有事後開單舉發」等語（
    本院九十三年十一月十七日訊問筆錄參見）。審諸該證人所證乙節，並無不合常
    理或矛盾之處，其所為證詞業已清楚證述異議人確於案發時、地有未依二段式左
    轉之規定左轉及拒絕停車接受稽查而逃逸之違規情事甚明。至除該證人之證詞外
    ，固無以錄影或照相等方式所拍攝之車輛違規錄影帶或照片另資證明。惟一般警
    員執行交通勤務，依法並未要求就違規左轉及逃逸等違規事項必須錄影或拍照存
    證，且因違規左轉及逃逸等違規情事均發生於一剎那之間，除非於案發現場恰有
    預先錄影或擺設固定之照相設備，否則要求值勤警員或舉發機關緊急錄影或照相
    ，並須以此為證，亦未免與執行勤務之實況難合。職是，本院以為雖無違規錄影
    帶或照片等證據資料另為佐證，但案發當時之現場值勤警員亦不失為可資證明之
    證人身分，該警員既已到庭作證如上，且衡諸該警員係依法執行公務，其與異議
    人並不認識，亦無恩怨嫌隙可言，此經異議人與該警員陳明在卷，該警員當不至
    甘冒涉犯偽證罪之風險，蓄意構陷異議人有此違規，故該警員上述之證言應可採
    信，當堪認定異議人確有上開之違規事實。
四、綜上所述，應堪認定異議人確有前揭之違規情事，異議人前揭所辯各節並無足取
    。揆諸首揭法律規定，異議人既未依二段式左轉之規定左轉及拒絕停車接受稽查
    而逃逸，原處分機關審酌異議人違規情節，分別處以法律規定額度內之罰鍰六百
    元及三千元，並各記違規點數一點，自屬有據。異議人仍執詞聲明異議，洵無理
    由，本院當應裁定駁回。
五、結論：依道路交通管理處罰條例第八十七條第二項、道路交通案件處理辦法第十
    九條，裁定如主文。
中　　　華　　　民　　　國　　九十三　　年　　 十一 　　月　　二十二　　日
                              臺灣板橋地方法院交通法庭
                                  法　官　陳信旗
右正本證明與原本無異。
如不服本裁定應於送達後五日內向本院提出抗告狀。
                                  書記官  陳昭綾
中　　　華　　　民　　　國　　九十三　　年　　 十一 　　月　　二十二　　日
